臺灣新北地方法院刑事裁定
111年度聲字第2740號
聲  請  人  臺灣新北地方檢察署檢察官
受  刑  人  郭欣河



上列聲請人因對受刑人數罪併罰有二裁判以上，聲請定其應執行
之刑（111年度執聲字第2007號），本院裁定如下：
    主  文
郭欣河所犯如附表所示之罪，所處如附表所示之有期徒刑部分，
應執行有期徒刑貳年陸月。
    理  由
一、本件聲請意旨略以：受刑人郭欣河因犯洗錢防制法等案件，
    先後經判決確定如附表所載，應依刑法第53條及第51條第5
    款規定，定其應執行之刑，爰依刑事訴訟法第477條第1項聲
    請裁定之等語。
二、按「裁判確定前犯數罪者，併合處罰之。但有下列情形之一
    者，不在此限：一、得易科罰金之罪與不得易科罰金之罪。
    二、得易科罰金之罪與不得易服社會勞動之罪。三、得易服
    社會勞動之罪與不得易科罰金之罪。四、得易服社會勞動之
    罪與不得易服社會勞動之罪。」、「前項但書情形，受刑人
    請求檢察官聲請定應執行刑者，依第51條規定定之。」刑法
    第50條定有明文。故對於裁判前所犯數罪存有刑法第50條第
    1 項但書各款所列情形時，除受刑人請求檢察官聲請定應執
    行刑者外，不得併合處罰之，於裁判前所犯數罪兼有得易科
    罰金之罪與不得易科罰金之罪時，其是否依刑法第51條定應
    執行刑，繫乎受刑人之請求與否，而非不問被告之利益與意
    願，一律併合處罰之。另按數罪併罰中之一罪，依刑法規定
    得易科罰金，因與不得易科之他罪併合處罰結果，根本上不
    得易科罰金，故於諭知判決時，自亦無庸為易科罰金折算標
    準之記載（司法院釋字第144號、第679號解釋意旨參照）。
三、查受刑人郭欣河因犯如附表所示各罪，均經判決科刑確定在
    案，有臺灣高等法院被告前案紀錄表、上開判決書等在卷可
    稽。其中附表編號1至5所示之罪所處之刑不得易服社會勞動
    ，而附表編號6所示之罪所處之刑則得易服社會勞動，依刑
    法第50條第1項但書第4款情形，須經受刑人請求檢察官聲請
    定其應執行刑者，始得依第51條規定定之。查本件受刑人已
    請求聲請人就附表所示之罪，向本院提出定應執行刑之聲請
    ，此有定刑聲請切結書1紙在卷可考（附於臺灣新北地方檢
    察署111年度執聲字第2007號卷第4頁），是本件聲請符合刑
    法第50條第2項規定，應依刑法第51條第5款規定定其應執行
    之刑，從而，聲請人以本院為附表之犯罪事實最後判決之法
    院，聲請定其應執行之刑，本院審核無訛，應予准許。至於
    罰金刑部分，僅附表編號6所示案件有併科罰金之宣告，既
    無宣告多數罰金刑之情形，自不生定應執行刑之問題，附此
    敘明。
四、爰審酌受刑人之素行（見卷附臺灣高等法院被告前案紀錄表
    ），其犯如附表1至5所示各罪之基本行為態樣均係擔任詐欺
    集團負責傳達提款指令並於現場監控、把風之工作，且係於
    民國109年10月間所為，犯案時間密接，具高度重複性，各
    罪之獨立性較低，法益侵害之加重效應應予遞減，俾較符合
    比例原則、責罰相當原則、重複評價禁止原則等內部性界限
    ，又受刑人所犯如附表編號1至5所示之罪前經法院定應執行
    刑為有期徒刑2年4月確定，暨受刑人請求從輕量定應執行刑
    之意見（見本院卷附定應執行刑案件陳述意見查詢表），本
    院綜合上開各項情狀予以整體評價受刑人應受矯治之程度，
    並兼衡責罰相當與刑罰經濟之原則，依刑事訴訟法第477條
    第1項，刑法第53條、第51條第5款，裁定如主文。
中　　華　　民　　國　　111 　年　　10　　月　　24　　日
                  刑事第六庭    法　官  樊季康
上列正本證明與原本無異。
如不服本裁定，應於裁定送達後五日內敘明抗告理由，向本院提
出抗告狀。
                                書記官　黃莉涵
中　　華　　民　　國　　111 　年　　10　　月　　25　　日
受刑人郭欣河定應執行刑案件一覽表     編號  1 2 3 罪名  詐欺 詐欺 詐欺 宣告刑  有期徒刑1年4月 有期徒刑1年4月 有期徒刑1年9月 犯罪日期  109.10.12 109.10.12 109.10.12 偵查(自訴)機關 年度案號  新北地檢109年度偵字第38603號 新北地檢109年度偵字第38603號 新北地檢109年度偵字第38603號  最後事實審 法院 臺灣高院 臺灣高院 臺灣高院  案　　號 110年度上訴字第1417號 110年度上訴字第1417號 110年度上訴字第1417號  判決日期 110/09/07 110/09/07 110/09/07  確定 判決 法院 最高法院 最高法院 最高法院  案號 110年度台上字第6373號 110年度台上字第6373號 110年度台上字第6373號  判決 確定日期 111/01/19 111/01/19 111/01/19 是否為得易科罰金之案件  否 否 否 備註  新北地檢111年度執字第1242號 新北地檢111年度執字第1242號 新北地檢111年度執字第1242號   編號1-5所示之刑，經同判決定應執行有期徒刑2年4月。   

受刑人郭欣河定應執行刑案件一覽表     編號  4 5 6 罪名  詐欺 詐欺 幫助洗錢 宣告刑  有期徒刑1年 有期徒刑1年2月 有期徒刑4月， 併科罰金新臺幣20,000元。 犯罪日期  109.10.20 109.10.21 109.07.14 偵查(自訴)機關 年度案號  新北地檢109年度偵字第38603號 新北地檢109年度偵字第38603號 新北地檢111年度偵緝字第1579號  最後事實審 法院 臺灣高院 臺灣高院 新北地院  案　　號 110年度上訴字第1417號 110年度上訴字第1417號 111年度金簡字第468號  判決日期 110/09/07 110/09/07 111/06/24  確定 判決 法院 最高法院 最高法院 新北地院  案號 110年度台上字第6373號 110年度台上字第6373號 111年度金簡字第468號  判決 確定日期 111/01/19 111/01/19 111/08/09 是否為得易科罰金之案件  否 否 否 備註  新北地檢111年度執字第1242號 新北地檢111年度執字第1242號 新北地檢111年度執字第8013號   編號1-5所示之刑，經同判決定應執行有期徒刑2年4月。